【裁判字號】    90,訴,267
【裁判日期】    900830
【裁判案由】    侵權行為損害賠償
【裁判全文】
臺灣苗栗地方法院民事裁定  九十年度訴字第二六七號
    原      告  辰○○
    被      告  己○○○
                丑○○
                巳○○
                甲○
                子○○
                癸○○
                乙○○
                丁○○
                丙○○
                寅○○
                卯○○
                壬○
                戊○○○
                辛○○
    訴訟代理人  王釗菊
右當事人間請求侵權行為損害賠償事件，本院裁定如左：
    主      文
原告之訴駁回。
訴訟費用由原告負擔。
    理      由
一、按刑事訴訟法第四百八十七條第一項所定附帶民事訴訟之對象，除刑事被告外，
    固兼及於依民法負賠償責任之人。惟該條項所稱之「依民法負賠償責任之人」，
    係指該刑事案件中依民法規定應負賠償責任之人而言。故附帶民事訴訟之原告所
    主張之共同加害人，必以在刑事訴訟程序中經認定係共同侵權行為之人，始得謂
    為依民法負賠償責任之人，否則對之提起是項附帶民事訴訟，自難謂為合法，最
    高法院八十七年度台抗字第二七八號裁定意旨可資參照。
二、本件原告因被告庚○○違反水土保持法等案件，於刑事訴訟程序附帶提起民事訴
    訟，主張被告己○○○等十四人與被告庚○○為共同侵權行為人，請求判令前開
    被告共同給付原告新台幣三百二十六萬元之損害賠償金，經本院刑事庭依刑事訴
    訟法第五百零四條第一項規定，將該附帶民事訴訟事件以裁定移送民事庭。惟查
    ：前開被告庚○○固因上揭案件經台灣苗栗地方法院檢察署檢察官提起公訴，並
    經本院刑事庭審理後，於民國八十九年十月六日以本院八十八年度訴字第一五八
    號判處有期徒刑六月確定，然被告癸○○則因犯罪嫌疑不足，已於八十八年三月
    三日經台灣苗栗地方法院檢察署檢察官以八十八年度偵字第一三八八號為不起訴
    處分，另被告己○○○、丑○○、巳○○、甲○、子○○、乙○○、丁○○、丙
    ○○、寅○○、卯○○、壬○、戊○○○、辛○○等十三人則自始未曾因前開事
    實於刑事訴訟程序成為被告並受追訴審判，又依原告於附帶民事訴訟起訴狀內所
    陳意旨，被告己○○○等十四人均係被告庚○○違法開挖土地之所有權人，該十
    四名被告本身即屬被告庚○○前開犯罪行為之受害人，並非與被告庚○○共同加
    害或為侵權行為之人，揆諸前揭法條及裁定意旨，被告等人既非依民法負賠償責
    任之人，原告對之提起本件附帶民事訴訟，難謂合法，應予駁回。
三、依民事訴訟法第二百四十九條第一項第六款、第九十五條、第七十八條，裁定如
    主文。
中      華      民      國    九十      年      八      月     三十     日
                                  臺灣苗栗地方法院民事庭
~B法      官  邱光吾
右為正本係照原本作成。
如不服本裁定應於送達後十日內向本院提出抗告狀。
~B法院書記官  劉秋雯
中      華      民      國    九十      年      八      月     三十     日


司法院資訊處製作；財團法人民間司法改革基金會備份。
